# 紧急咨询陈版集团内的国有资产无偿划转账务处理问题，请陈版指导

提问人：laoshiqan 时间：2011-08-10 23:11:28
A集团下有一子公司B，B有一子公司C，A、B、C均为国有独资企业，现在C做了两件事，事件一：C将一固定资产资产无偿划转给B，事件二C将一部分固定划给了A，这两件事情，c的账务处理均为借：权益（资本公积等） 贷：固定资产，那请问事件一中B公司的账务处理是增加资本公积，还是减少对C公司的长投？事件二中A公司是增加资本公积还是减少对B公司的长投，然后再由B公司减少对C公司的长投？ 是否有相关的案例和相关规定？

回答人：chenyiwei
这种情况下的无偿划转，是基于各方之间的投资和控制的特定关系而发生的权益性交易。在权益性交易中，被投资企业直接调整股东权益，而投资方相应增加或减少对被投资方的长期股权投资。所以： 事件 1 中，B的账务处理应当是贷记“长期股权投资——C”，而不是贷记资本公积，因为并不是与其自己的母公司（A）发生权益性交易。 事件 2 中，A的账务处理应当是贷记“长期股权投资——B”，借记固定资产；B的账务处理是借记资本公积，贷记“长期股权投资——C”，相当于层层上划资产。

提问人：laoshiqan 时间：2011-08-10 23:38:41
回复 chenyiwei 的帖子
但是会存在这种情况，如果划转的资产特别大，净值已经超过了长期股权投资额了，即没法再冲减长投了，怎么办？

回答人：chenyiwei
如出现这种情况，长期股权投资不足冲减的这部分标的资产价值，在投资方账面确认投资收益。

提问人：zico9999 时间：2012-03-09 10:57:21
求教下：合并报表中对单表的上述处理是否要冲回？

回答人：chenyiwei
在划转所涉及的各方的共同母公司的合并报表层面，这种划转就是内部交易，其影响在母公司的合并报表层面应当消除。

提问人：songxiaomincpa 时间：2012-04-26 11:07:08
回复 chenyiwei 的帖子
请教陈版：
A公司和B公司同为某省国资委下属企业，现该国资委要求将B公司无偿划转至A公司，作为A公司的全资子公司，请问A公司应该如何进行账务处理？

回答人：chenyiwei
这个问题首先是同一控制／非同一控制的判断。你说的这种情况有争议，我个人倾向于：由国资委主导，旨在实现较大范围内国有资产优化组合配置的，应当视作同一控制下的企业合并。

提问人：songxiaomincpa 时间：2012-04-27 09:43:23
陈版：同一控制下B公司如果资不抵债如何并入 A公司如何进行账务处理

回答人：chenyiwei
如果确定为同一控制下合并的，在B公司资不抵债的情况下，A公司对B公司的长期股权投资的初始成本为零。

提问人：清茶一杯 时间：2013-01-05 22:07:27
陈版，如上所述，若C公司资本公积为 0 ，盈余公积为 0 ，未分配利润为红字，那C公司如何做账务处理？可不可以计入营业外支出呢？

回答人：chenyiwei
不可以。同一控制下合并取得账面净资产为负数的子公司，长期股权投资按零值确认。同一控制下合并属于权益性交易，不产生营业外支出。